【裁判字號】    89,上易,829
【裁判日期】    890505
【裁判案由】    傷害
【裁判全文】
臺灣高等法院臺中分院刑事判決          民國八十九年度上易字第八二九號
    上  訴  人  臺灣臺中地方法院檢察署檢察官
    被      告  乙○○
右上訴人因被告傷害案件，不服臺灣臺中地方法院八十九年度易字第一五二號，中華
民國八十九年二月十日第一審判決（起訴案號：臺灣臺中地方法院檢察署八十八年度
偵字第二三○六○號），提起上訴，本院判決如左：
    主      文
上訴駁回。
    理      由
一、本案經本院審理結果，認第一審判決被告無罪並無不當，應予維持，並引用第一
    審判決書記載之證據及理由（如附件）。
二、檢察官上訴意旨仍執陳詞，以告訴人之指訴為唯一之證據，指稱被告確有傷害犯
    行，上訴非有理由，應予駁回。
三、據上論斷，應依刑事訴訟法第三百七十三條、第三百六十八條，判決如主文。
本案經檢察官丙○○到庭執行職務。
中      華      民      國    八十九     年      五       月      五    日
                                  臺灣高等法院臺中分院刑事第十庭
                       審判長法  官  林  照  明
                                              法  官  蕭  廣  政
                                              法  官  曾  謀  貴
右正本證明與原本無異。
不得上訴。
                                              書記官  粘  銘  環
中      華      民      國    八十九     年      五       月      八    日
                                                                        Ｏ
台灣台中地方法院刑事判決                          八十九年度易字第一五二號
    公  訴  人  臺灣台中地方法院檢察署檢察官
    被      告  乙○○  男  五十歲（民國○○○年○○月○日生）
                        身分證統一編號：Ｌ一八四七六八號
                        住台中縣大甲鎮○○路七五號
右列被告因傷害案件，經檢察官提起公訴（八十八年度偵字第二三○六○號），本院
判決如左：
    主  文
乙○○無罪。
    理  由
一、公訴意旨略以：被告乙○○於民國八十八年九月二十六日下午十時許，在台中縣
    大甲鎮○○路十三巷二十號何嬌娥住宅內，為細故趁告訴人甲○○上廁所行動不
 便之際，將告訴人推倒並以拳頭毆打一拳，致告訴人左側鎖骨骨折、左側股骨粗
    隆骨折。案經告訴人甲○○提出告訴，因認被告涉犯刑法第二百七十七條第一項
    之傷害罪嫌。
二、公訴人認被告乙○○涉有右揭傷害罪嫌，無非以右揭事實業據告訴人甲○○指訴
    甚詳，並有驗傷單在卷為證等語為其論據。訊據被告乙○○堅決否認有傷害告訴
    人之犯行，並辯稱係告訴人自己跌倒等語。
三、按犯罪事實應依證據認定之，無證據不得推定其犯罪事實；不能證明被告犯罪或
    其行為不罰者，應諭知無罪之判決。刑事訴訟法第一百五十四條、三百零一條第
    一項分別定有明文。又認定不利於被告之事實，需依積極證據，茍積極證據不足
    為不利於被告事實之認定時，即應為有利於被告之認定，更不必有何有利之證據
    。再告訴人之告訴係以使被告受刑事訴追為目的，是其陳述是否與事實相符，仍
    應調查其他證據以資審認。經查，告訴人於警詢、偵查中固指稱於八十八年九月
    二十六日下午十時許遭被告自廁所將其拉出推倒再出拳毆打，惟卻一再稱不知係
    因何故遭被告毆打，而告訴人復自承與被告相識已四年多，並無任何糾紛，告訴
    人受傷後並係由被告駕車送醫等情，按被告與告訴人既屬多年舊識，平素復無糾
    紛，衡諸常情，被告應無無端傷害告訴人之理，告訴人始終未能敘明遭被告毆打
    之緣由，告訴人是否確曾遭被告毆打即非無疑；況告訴人於前揭時地受傷係因其
    自己跌倒所致，業據目擊證人即台中縣大甲鎮○○路十三巷二十號屋主於警詢中
    證稱：「我所看見的情形是八十八年九月二十六日晚上二十二時左右甲○○到廁
    所門口跌倒後，乙○○前去將他扶起來，並送到大甲光田醫院救治」、於偵查中
    結證：「當天甲○○走到廁所之前，就自己跌倒了，乙○○並沒有打他，我有看
    到，他並沒有打他」、於本院審理中亦結證：「他（指甲○○）在我家上廁所時
    跌倒，誣賴是被告打他，我有看到甲○○滑倒，我家的地上是磁磚地板，家裡有
    小孩，當時地板弄濕了」、「．．．當天張（紀敏）跌倒受傷後，張原本叫我先
    生送他去醫院，當時我先生不在家，我打電話去找我先生，我先生說他無法趕回
    家，我就找被告用他的交通車送張去就醫，當晚張與葉（劍棋）在我家泡茶聊天
    ，並無爭吵」等語甚明，核與被告所辯各詞相符，足見告訴人所辯告訴人所受傷
    害應係其自行滑倒所致等語，委堪採信。而本案除告訴人之指訴外，復查無其他
    積極證據足資證明告訴人所受之傷害，確係因被告之毆打行為所致，不能證明被
    告犯罪，自應為被告無罪之諭知。
據上論斷，應依刑事訴訟法第三百零一條第一項，判決如主文。
中        華        民        國    八十九    年    二    月    十      日
                                臺灣臺中地方法院刑事第二庭
                                    法  官  呂麗玉
右正本證明與原本無異。
如不服本判決，應於判決送達後十日內向本院提出上訴狀，上訴於臺灣高等法院臺中
分院( 須附繕本 )。
                                    書記官
中        華        民        國    八十九    年    二    月    十四    日


司法院資訊處製作；財團法人民間司法改革基金會備份。
